臺灣新北地方法院板橋簡易庭小額民事判決
110年度板小字第3838號
原      告  臺灣產物保險股份有限公司

法定代理人  李泰宏  
訴訟代理人  韓奇峰  
被      告  羅徐彬    現於法務部○○○○○○○執行中
上列當事人間請求侵權行為損害賠償事件，於民國111年1月3日
言詞辯論終結，本院判決如下：
    主  文
被告應給付原告新臺幣壹萬參仟零玖拾元，及自民國一百一十年
十二月二十五日起至清償日止，按年息百分之五計算之利息。
原告其餘之訴駁回。
訴訟費用新臺幣壹仟元由被告負擔新臺幣肆佰參拾元，餘由原告
負擔。
本判決原告勝訴部分得假執行。
    事實及理由
一、原告起訴主張：被告駕駛車牌號碼0000-00號車輛，於民國1
    08年8月27日上午8時4分許，行經新北市○○區○○路000號處時
    ，因駕車不慎及未注意其他車輛致撞擊由原告所承保訴外人
    賴建名駕駛之車牌號碼000-0000號自用小客車（下稱系爭車
    輛），致系爭車輛受損，案經新北市政府警察局三峽分局處
    理在案，按本件車損應由被告負肇事責任，依民法第184條
    第1項、第196條及第191條之2規定，被告既因過失致系爭車
    輛受損，依法自應負損害賠償責任。系爭車輛經送廠修復，
    維修費用為新臺幣（下同）30,271元（含工資800元、烤漆6
    ,144元、零件23,327元），業經原告按保險契約理賠完峻，
    並依保險法第53條第1項規定，取得代位行使被保險人對於
    第三人之請求權。為此爰依侵權行為及保險法第53條第1項
    規定訴請被告給付原告修復費用即30,271元及自起訴狀繕本
    送達翌日起至清償日止，按年息百分之5計付利息。
二、被告則以：對於肇事責任沒有意見，但修理費用不可能那麼
    高，伊的車輛沒什麼受損，系爭車輛不可能有這麼多的損害
    ，並聲明：駁回原告之訴。
三、原告主張之事實，業據提出新北市政府警察局道路交通事故
    當事人登記聯單、行照、估價單、車損照片及統一發票等件
    影本為證，並經本院依職權向新北市政府警察局三峽分局調
    閱系爭肇事資料查明無訛，至被告抗辯系爭車輛修復費用過
    高乙情，經查本件事故道路交通事故調查卷宗，可見系爭車
    輛受損部位為後方保險桿，複查桃鈴汽車股份有限公司修護
    估價單修理項目零件部分為保險桿及下飾板，修復項目與受
    損部位並無不合，是被告空言辯稱系爭車輛不可能有這麼多
    的損害，然未能舉證證明以實其說，是其所辯並不足採。
四、按因故意或過失，不法侵害他人之權利者，負損害賠償責任
    。汽車、機車或其他非依軌道行駛之動力車輛，在使用中加
    損害於他人者，駕駛人應賠償因此所生之損害。被保險人因
    保險人應負保險責任之損失發生，而對於第三人有損失賠償
    請求權者，保險人得於給付賠償金額後，代位行使被保險人
    對於第三人之請求權。但其所請求之數額，以不逾賠償金額
    為限。前項第三人為被保險人之家屬或受僱人時，保險人無
    代位請求權。但損失係由其故意所致者，不在此限。民法第
    184條第1項前段、第191條之2前段及保險法第53條分別定有
    明文。次按不法毀損他人之物者，被害人得請求賠償其物因
    毀損所減少之價額。民法第196條第1項亦有明文。本件被告
    就系爭車損有過失等情為真實，已如前述，則原告依上開侵
    權行為之規定，請求被告負損害賠償責任，洵屬正當。又依
    民法第196條請求賠償物被毀損所減少之價額，固得以修復
    費用為估定之標準，但以必要者為限（如修理材料以新品換
    舊品，應予折舊）。經查，系爭車輛係於105年10月出廠（
    推定為15日），有行車執照附卷可稽，至108年8月27日車輛
    受損時，已使用2年10月12日，依「營利事業所得稅結算申
    報查核準則」第95條第8項規定，固定資產提列折舊採用定
    率遞減法者，以一年為計算單位，其使用期間未滿一年者，
    按實際使用月數相當於全年之比例計算之，不滿一月者，以
    一月計，故以2年11月計。次查，依系爭車輛維修清單上所
    載之維修項目，核與該車所受損部位相符，堪認上開修復項
    目所須共計30,271元（含工資800元、烤漆6,144元、零件23
    ,327元），均屬必要修復費用無誤，有估價單暨發票附卷可
    參，惟零件費用23,327元，係以新品換舊品，揆諸前述，應
    予折舊。本院依行政院公布之固定資產耐用年數表及固定資
    產折舊率表，即系爭自用小客車耐用年數五年，每年折舊千
    分之三六九，是以上開零件扣除折舊後，原告得請求之修車
    零件費為6,146元（計算式如附表所示；元以下四捨五入）
    。此外，原告另支出工資費用800元、烤漆6,144元，無折舊
    問題，是原告得向被告請求之修車費用，共計13,090元（計
    算式：6,146元+800元+6,144元=13,090元）。
五、從而，原告依侵權行為及保險契約之法律關係，請求被告給
    付13,090元，及自起訴狀繕本送達翌日即110年12月25日起
    至清償日止，按週年利率百分之5計算之利息，為有理由，
    應予准許。
六、本件係小額訴訟事件，應依民事訴訟法第436條之19第1項規
    定，確定訴訟費用額為1,000元，由被告負擔430元，餘由原
    告負擔。
七、據上論結，原告之訴為一部有理由，一部無理由，依民事訴
    訟法第436條第2項、第436條之19第1項、第79條、第436條
    之20，判決如主文。
中    華    民    國     111    年    1   月    26   日
                  臺灣新北地方法院板橋簡易庭
                      法  官  呂安樂
以上正本係照原本作成。
如不服本判決，應於送達後20日內，向本院提出上訴狀，並表明
上訴理由（上訴理由應表明一、原判決所違背之法令及具體內容
。二、依訴訟資料可認為原判決有違背法令之具體事實。），如
於本判決宣示後送達前提起上訴者，應於判決送達後20日內補提
上訴理由書（須附繕本），如未於上訴後20日內補提合法上訴理
由書，法院得逕以裁定駁回上訴。如委任律師提起上訴者，應一
併繳納上訴審裁判費。
中    華    民    國     111    年    1    月    26   日
                      書記官  陳佩瑩
附表
-----
折舊時間           金額
第1年折舊值        23,327×0.369=8,608
第1年折舊後價值    23,327-8,608=14,719
第2年折舊值        14,719×0.369=5,431
第2年折舊後價值    14,719-5,431=9,288
第3年折舊值        9,288×0.369×(11/12)=3,142
第3年折舊後價值    9,288-3,142=6,146